# 应付职工薪酬 - 职工福利和工资薪金的区分

提问人：Zjx111111 时间：2021-09-16 15:33:07
陈版主好！我司有员工食堂，正常的食材费，食堂建筑维护修理支出是在应付职工薪酬-职工福利核算，那支付给食堂厨师的工资和社保，是放在职工福利，还是与其他员工一样放在工资和社保中核算呢？虽然工资薪金、职工福利和社保，都是应付职工薪酬的二级科目，但还是想分清楚一点，谢谢！

回答人：chenyiwei
根据《财政部关于企业加强职工福利费财务管理的通知》（财企[2009]242号）：“企业尚未分离的内设集体福利部门所发生的设备、设施和人员费用，包括职工食堂、职工浴室、理发室、医务所、托儿所、疗养院、集体宿舍等集体福利部门设备、设施的折旧、维修保养费用以及集体福利部 门工作人工作人 员 的工的工 资 薪金、社会保 险费 、住房公 积 金、金、 劳务费 等人工等人工 费 用用”属于福利费范畴。
故对于食堂工作人员的工资、社保等，应先借记“管理费用——福利费”，贷记“应付职工薪酬——福利费”；再借记“应付职工薪酬——福利费”，贷记“应付职工薪酬——工资与奖金”。